# 请教陈版：股权转让合并报表会计处理相关问题

提问人：会飞的scorpio 时间：2020-01-03 14:31:30
A公司系上市公司， 2019 年将其持有的控股子公司B公司全部股权（持股比例90%）转让给A公司的关联方C公司（与A公司第二大股东同受一方控制），该交易构成重大资产重组，股权转让协议约定：此次股权转让价格 3100 万元，且股权转让交割期间B公司产生收益归A公司所有，B公司产生的亏损由C公司全部承担； 2019 年由于B公司经营状况变化导致B公司交割期间持续亏损，经交割审计显示：交割期间累计亏损额 4300 万元。同时交割期间内C公司通过股权受让A公司实际控制人持有A公司10%的股权，成为A公司第三大股东；审计交割日C公司按照合同约定以 3100 万元价格购买B公司90%的股权，并办理了股权转让协议。
问题：此次交易属于权益性交易还是损益性交易？
若属于权益性交易， 2019 年合并财务报表中是否应该按照“股权转让对价减去B公司持续计算的净资产*持股比例”的差额计入资本公积？

回答人：chenyiwei
当时的转让协议约定过渡期亏损由受让方C承担，但A的实际控制人将A公司10%股权转让给C，明显是作为对过渡期间承担亏损的补偿，因此建议按照由C公司承担的B公司过渡期亏损额和A公司10%股权市值两者中的较低者，在A的合并报表层面体现一项权益性交易，而不是体现为股权转让损益。其余差额仍可在A的合并报表层面计入股权处置损益。